# 请教陈版主--处置土地的相关处理问题

提问人：YL-YL 时间：2020-12-15 08:05:06
陈版主您好，向您请教一个问题：A公司想要向外部公司C公司出售土地使用权和地上建筑物、构筑物，转让对价为 5000 万元+后续C公司在该土地开发的部分商业物业（其中物业部分约定如未交付则需赔偿 1200 万元）。公司为达到节税的效果，公司委托D财务咨询公司提供税筹方案并负责落实土增税费减免文件，A公司按照减免税额（具体减免金额以税局减免文书所列金额为准）的15%支付咨询费给D财务咨询公司。具体方案如下： 1 、 A公司先将土地使用权和地上建筑物、构筑物以资产处置的方式按照最终资产处置价格转让给全资子公司B公司，B公司的注册资本及净资产均为零； 2 、 A公司将持有的股权以一元作价转让给外部公司C公司； 3 、 C公司履行对B公司的出资义务，同时B公司将转让款支付给A公司。截至目前，公司已经取得税局的减免文件，请问公司按照下面的方式处理有是否不妥（主要想请问A公司支付给D财务咨询公司的咨询费作为资产处置成本，并作为非经常性损益是否可行？）：AA公司的账务处理：① 处置地使用权和地上建筑物、构筑物借:应收账款-子公司B公司（ 5000 万元+对应物业市场参考价格，无参考价格则取 1200 万元）借:累计折旧借:累计摊销贷:固定资产贷:无形资产贷:资产处置收益 ② 发生的税筹成本（由于发生的税筹费用与交易的节税金额直接挂钩，如未达到节税的效果，该转让交易则不会实现，因此认为该成本系与资产处置直接相关的成本，并作为非经常性损益。）借:资产处置收益贷:应付账款/银行存款 ③ 长期股权投资处置处理A公司向C公司转让子公司B公司股权的账务处理：借:应收账款/银行存款 1 元借:投资收益 1 元 BB公司的账务处理：借:固定资产借:无形资产贷:应付账款（ 5000 万元+对应物业市场参考价格，无参考价格则取 1200 万元）

回答人：chenyiwei
该咨询费的金额虽然是与节税效果挂钩的，但不建议列入资产处置损益，而是列入管理费用。不属于非经常性损益。